【裁判字號】    89,上易,2090
【裁判日期】    900119
【裁判案由】    竊盜
【裁判全文】
臺灣高等法院臺南分院刑事判決               八十九年度上易字第二九號 Ｃ
      上  訴  人  臺灣雲林地方法院檢察署檢察官
      被      告  乙  ○  ○
右上訴人因被告竊盜案件，不服臺灣雲林地方法院八十九年度易字第七七二號中華民
國八十九年十一月八日第一審判決（起訴案號：臺灣雲林地方法院檢察署八十九年度
偵字第三八三九號、併辦案號：臺灣雲林地方法院檢察署八十九年度偵字第四八八六
號），提起上訴，本院判決如左：
      主      文
原判決撤銷。
乙○○連續攜帶兇器竊盜，累犯，處有期徒刑玖月。
扣案大型油壓剪及榔頭各壹支均沒收。
      事      實
一、乙○○前有侵占、轉讓禁藥及違反麻醉藥品管理條例案件等多次前科，最後一次
    在八十四年間，因傷害及毀棄損壞案件，經臺灣雲林地方法院分別判處有期徒刑
    七月及三月，應執行有期徒刑八月確定，並於八十七年四月二十四日執行完畢。
    詎乙○○竟仍不知悔改，復意圖為自己不法之所有之概括犯意，於八十九年九月
    七日十八時十分許，因見位於雲林縣斗六市○○里○○路三三三號興華鐘錶股份
    有限公司（下簡稱興華公司）後面未設置圍牆，且該公司廠房內部乏人看管之際
    ，認有機可乘，乃徒手由該公司後面侵入（無故侵入建築物部分，未據告訴），
    竊取興華公司所有置於手推車上之銅條五綑，價值約新臺幣（下同）一萬三千元
    ，得手後，以手推車欲將該銅條推往其置於外面之機車、以便載離現場伺機出售
    ，適為張碩祐發見，報警循線查獲。又承上犯意連續於八十九年十月二十七日十
    二時二十五分許，攜帶可供兇器使用之大型油壓剪及榔頭各一支，至雲林縣林內
    鄉○○村○○路六之六號豪傑股份有限公司（下簡稱豪傑公司）內竊取電纜線二
    綑，計一百二十米，價值二萬四千元，當場為豪傑公司保全人員鍾佳宏報警查獲
    ，並扣得乙○○所有供犯罪所用之大型油壓剪及榔頭各一支。
二、案經甲○○訴由雲林縣警察局斗六分局報請臺灣雲林地方法院檢察署檢察官偵查
    起訴及聲請併案審理。
      理      由
一、訊之被告乙○○，對於右揭時地因見興華公司後面未設圍牆，乏人看管，乃徒手
    由該公司後方侵入，竊取興華公司所有置於手推車上之銅條五綑，得手後，以手
    推車將該批銅條推往其機車時，為張碩祐發見報警循線查獲，及攜帶大型油壓剪
    及榔頭各一支，侵入豪傑公司內竊取電纜線二綑，計一百二十米，當場為豪傑公
    司保全人員鍾佳宏報警查獲等情不諱。並核與告訴人即興華公司前負責人甲○○
    與豪傑公司副理丙○○指訴情節相符，復經證人張碩祐、鍾佳宏於警訊指明確，
    並有贓物領據二紙及相片十六張在卷可稽，且有被告供犯罪所用之大型油壓剪及
    榔頭各一支扣案可證。被告上揭自白，核與事證相符，應可採信，事證明確，犯
    行堪以認定。
二、按檢察官就犯罪事實一部起訴者，其效力及於全部，為刑事訴訟法第二百六十七
    條定有明文。本件臺灣雲林地方法院檢察官聲請併案審理部分（八十九年度偵字
    第四八八六號）與本案被告犯罪行為有連續犯關係，為裁判上一罪，本院自應依
    法審判，合予敘明。
三、刑法第三百二十一條第一項第三款所稱之「兇器」，並不以刀、槍、砲、彈等物
    為限，舉凡社會上一般通念，足認對於人身之生命、及安全有造成危害而有傷及
    人身之物者，均屬之，例如板手、鋼剪、美工刀、螺絲起子等物均屬之。本案被
    告攜帶供作犯罪使用之大型油壓剪係鐵器製品，榔頭則為擊物用木製品，客觀上
    足以對人身之生命、及安全造成危害。被告徒手行竊部分核其所為，係犯刑法第
    三百二十條第一項之竊盜罪行；被告攜帶大型油壓剪及榔頭各一支行竊部分，係
    犯刑法第三百二十一條第一項第三款之攜帶兇器竊盜罪行。所犯二罪基本構成要
    件相同，且時間緊接，手法相同，顯係出於概括之犯意為之，應依連續犯規定論
    以一罪，並加重其刑。被告前有侵占、轉讓禁藥及違反麻醉藥品管理條例案件等
    多次前科，最後一次於八十四年間，又因傷害及毀棄損壞案件，經原審法院分別
    判處有期徒刑七月及三月，應執行有期徒刑八月確定，並於八十七年四月二十四
    日執行完畢，有臺灣高等法院全國被告前案紀錄表在卷可按，其於前案刑之執行
    完畢後，五年內再犯本件有期徒刑以上之罪，為累犯，應依刑法第四十七條之規
    定，遞予加重其刑。
四、原審以被告罪證明確，因予論罪科刑，固非無見，惟查被告於八十九年十月二十
    七日十二時二十五分許，攜帶可供兇器使用之大型油壓剪及榔頭各一支，至雲林
    縣林內鄉○○村○○路六之六號豪傑公司內竊取電纜線二綑，計一百二十米之連
    續犯罪事實，原判決未及審酌，尚有未洽。檢察官上訴意旨，聲請併案審理為有
    理由，自應由本院將原判決撤銷改判，以期適法。爰審酌被告因貪念致罹刑章，
    參酌本件竊盜所得財物約值三萬七千元，竊盜罪對於社會之危害程度，被害人所
    受之損失，告訴人甲○○已到庭表示不再追究，及被告犯罪動機、目的、犯後已
    於本院坦承犯行，態度尚佳等一切情狀，量處如主文第二項所示之刑。扣案之大
    型油壓剪及榔頭各一支，係被告乙○○所有供犯罪所用，已據其供明在卷，併依
    刑法第三十八條第一項第二款宣告沒收。
五、至於移送機關認有建請將被告宣付保安處分一節，因移送機關未敘明被告何以應
    保安處分之具體事證，若僅依本案二次竊盜犯行，尚無宣告保安處分之必要，併
    予敘明。
據上論斷，應依刑事訴訟法第三百六十九條第一項前段、第三百六十四條、第二百九
十九條第一項前段、刑法第五十六條、第三百二十一條第一項第三款、第四十七條、
第三十八條第一項第二款、罰金罰鍰提高標準條例第一條前段，判決如主文。
本案經檢察官曾顯智到庭執行職務。
中    華    民    國      九十      年      一      月      十九        日
                                  臺灣高等法院臺南分院刑事第五庭
                                      審判長法官  茆    臺    雲
                                            法官  曾    平    杉
                                            法官  李    文    福
右正本證明與原本無異。
不得上訴。
                                      法院書記官  李    良    倩
中    華    民    國      九十      年      一      月     二十         日
附錄法條：
刑法第三百二十條：意圖為自己或第三人不法之所有，而竊取他人之動產者，為竊盜
                  罪，處五年以下有期徒刑、拘役或五百元以下罰金。
                  意圖為自己或第三人不法之利益，而竊佔他人之不動產者，依前
                  項之規定處斷。
                  前二項之未遂犯罰之。
刑法第三百二十一條
犯竊盜罪而有左列情形之一者，處六月以上五年以下有期徒刑：
(一)於夜間侵入住宅或有人居住之建築物、船艦，或隱匿其內而犯之者。
(二)毀越門扇、牆垣或其他安全設備而犯之者。
(三)攜帶兇器而犯之者。
(四)結夥三人以上而犯之者。
(五)乘火災、水災或其他災害之際而犯之者。
(六)在車站或埠頭而犯之者。
前項之未遂罰之。


司法院資訊處製作；財團法人民間司法改革基金會備份。
